【裁判字號】    97,裁,3617
【裁判日期】    970717
【裁判案由】    確認徵收處分失效等
【裁判全文】
最  高  行  政  法  院  裁  定
                                      97年度裁字第3617號
上  訴  人  甲○○
            丙○○○
            丁○○
            乙○○
被 上訴 人  內政部
代  表  人  戊○○
被 上訴 人  苗栗縣政府
代  表  人  己○○
參  加  人  經濟部水利署中區水資源局
代  表  人  曹華平
上列當事人間確認徵收處分失效等事件，上訴人對於中華民國97
年4月3日臺中高等行政法院96年度訴字第522號判決，提起上訴
，本院裁定如下：
    主  文
上訴駁回。
上訴審訴訟費用由上訴人負擔。
    理  由
一、按對於高等行政法院判決之上訴，非以其違背法令為理由，
    不得為之，行政訴訟法第242條定有明文。依同法第243條第
    1項規定，判決不適用法規或適用不當者，為違背法令；而
    判決有同條第2項所列各款情形之一者，為當然違背法令。
    是當事人對於高等行政法院判決上訴，如依行政訴訟法第24
    3條第1項規定，以高等行政法院判決有不適用法規或適用不
    當為理由時，其上訴狀或理由書應有具體之指摘，並揭示該
    法規之條項或其內容；若係成文法以外之法則，應揭示該法
    則之旨趣；倘為司法院解釋或本院之判例，則應揭示該判解
    之字號或其內容。如以行政訴訟法第243條第2項所列各款情
    形為理由時，其上訴狀或理由書，應揭示合於該條項各款之
    事實。上訴狀或理由書如未依此項方法表明者，即難認為已
    對高等行政法院判決之違背法令有具體之指摘，其上訴自難
    認為合法。
二、前臺灣省政府建設廳水利局為興建鯉魚潭水庫工程，需用坐
    落苗栗縣大湖鄉○○段680之62地號等1,420筆土地，經臺灣
    省政府民國75年1月23日75府地4字第142606號函核准徵收及
    一併徵收其地上物，並變更編定為水利用地，交由被上訴人
    苗栗縣政府以75年1月28日75府地用字第9198號公告。上訴
    人等於95年間以被上訴人苗栗縣政府未依法於公告期滿15日
    內將補償費發給完竣；另渠等於徵收公告期間針對各項補償
    費偏低，一再陳情異議，復於77年間再度向相關機關申請就
    地上物辦理複估，苗栗縣政府遲不辦理，卻於81年2月將地
    上改良物全部執行清除完畢，上開臺灣省政府75年1月23日
    75府地4字第142606號函核准徵收處分應屬無效云云，請求
    被上訴人苗栗縣政府確認臺灣省政府75年1月23日75府地4字
    第142606號函核准徵收處分失效或無效。案經苗栗縣政府擬
    具處理意見後，報經被上訴人內政部，內政部以96年1月24
    日台內地字第0960016159號函復苗栗縣政府，以：本件徵收
    補償費業已發放並由上訴人等領取，未領取部分亦已辦理提
    存；另有關地上物部分，則屬上訴人等與清除地上物機關間
    之損害賠償問題，上開臺灣省政府75年1月23日75府地4字第
    142606號函核准徵收處分並無失效、無效。苗栗縣政府乃以
    96年1月30日府地用字第0960013639號函轉知上訴人等。上
    訴人等不服，遂提起本件行政訴訟。案經原審駁回其訴。上
    訴人對於高等行政法院判決上訴，雖以該判決違背法令為由
    ，惟核其上訴理由狀所載內容，無非重述其在原審行政訴訟
    起訴狀之理由，係對原審依法認定事實之指摘，或係以其一
    己對法律規定之誤解，任意指摘原審駁斥其主張之理由為不
    當，而未具體表明原判決所適用之法規確有如何違背法令之
    處，或有如何違背司法院解釋及本院判例，及有如何合於行
    政訴訟法第243條第2項所列各款之情形，難認為已對原判決
    之違背法令有具體之指摘。依首揭說明，其上訴自不合法，
    應予駁回。
三、據上論結，本件上訴為不合法，依行政訴訟法第249條第1項
    前段、第104條、民事訴訟法第95條、第78條、第85條第1項
    前段，裁定如主文。
中    華    民    國    97    年    7     月    17    日
                    最高行政法院第二庭
                        審判長法官  高  啟  燦
                              法官  吳  慧  娟
                              法官  黃  合  文
                              法官  廖  宏  明
                              法官  楊  惠  欽
以  上  正  本  證  明  與  原  本  無  異
中    華    民    國    97    年    7     月    18    日
                              書記官  彭  秀  玲


司法院資訊處製作；財團法人民間司法改革基金會備份。
